Inventaris van het archief van het Nederlands Commissariaat te Soerabaja (Indonesië), 1950-1957
Nationaal Archief, Den Haag
Ministerie van Buitenlandse Zaken: Nederlands Commissariaat te Soerabaja (Indonesië)
Commissariaat Soerabaja
1950-1957
Z21127
6.00 meter; 424 inventarisnummers.
Normale geschreven, getypte en gedrukte documenten, geen bijzondere handschriften.
Nationaal Archief, Den Haag
Nederlands Commissariaat te Soerabaja (Oost-Java)
Het archief bevat stukken betreffende de eigen organisatie; protocollaire zaken; volkenrechtelijke aangelegenheden; juridische zaken; openbare orde en volksgezondheid; verkeer en vervoer; economische zaken; maatschappelijke steun; cultuur en wetenschap; en politieke en militaire zaken. Daarnaast zijn er dossiers betreffende verzoeken tot het verkrijgen van het Nederlanderschap en betreffende emigratie.
Archiefvorming
Geschiedenis van het archiefbeheer
De verwerving van het archief
Het archief is krachtens bepalingen van de Archiefwet overgebracht.
2.05
Aanwijzingen voor de gebruiker
Openbaarheidsbeperkingen
Deels openbaar, deels beperkt openbaar (A).
Materiële beperkingen
Aanvraaginstructie
Openbare archiefstukken kunnen online worden aangevraagd en gereserveerd. U kunt dit ook via de terminals in de studiezaal van het Nationaal Archief doen. Om te kunnen reserveren dient u de volgende stappen te volgen:
U maakt een profiel aan op www.gahetna.nl, en logt vervolgens in
Via de archiefinventaris (alleen de beschrijvingen met rode nummers) selecteert u het gewenste archiefstuk door op de knop 'Reserveren' te klikken
In het volgende scherm geeft u aan op welke dag u het archiefstuk wilt inzien
Indien u zich bevindt in de studiezaal en een tafelnummer heeft ontvangen kunt u dit nummer vermelden. Als u geen tafelnummer heeft kunt u tafelnummer 777 laten staan
Vervolgens bevestigt u uw reservering door deze te versturen.
Verwant materiaal
Beschikbaarheid van kopieën
Beschrijving van de series en archiefbestanddelen
- ALGEMEEN, 0
  - Verslag van de heer F. Kragt van het bezoek aan Malang op 26 juli 1952, 1517; 1 omslag
  - Stukken betreffende de toezending van jaarverslagen van het ereveld 'Kembang Kuning' over de jaren 1953-1956 aan het hoofd van de Oorlogsgravenstichting te Djakarta, 1518; 1 omslag
- CONGRESSEN, 02
  - Brieven aan de Hoge Commissaris te Djakarta over het congres van de Vereniging van Politie-ambtenaren van 29 november 1953 te Soerabaja, 1519; 1 omslag
  - Brief aan de Hoge Commissaris te Djakarta over het bijwonen van een receptie van het congres van de Vereniging van Politievrouwen 'Bhayangkari', 1954.; 1520; 1 stuk
  - Verslag aan de Hoge Commissaris te Djakarta van het 7e congres van de 'Gerakan Pemuda Islam Indonesia' gehouden op 15 februari 1955, 1521; 1 stuk
  - Brief aan de Hoge Commissaris te Djakarta over het congres van nationale importeurs gehouden op 19 maart 1956, 1522; 1 stuk
  - Verslag aan de tijdelijke zaakgelastigde te Djakarta over het congres van de 'Serikat Perusahaan Suratkabar' gehouden van 7-9 juni 1956, 1523; 1 omslag
  - Verslag van een congres voor geheel Indonesië, het 'Kongres Ekonomi Nasional Seluruh Indonesia', (KENSI), dat heeft plaatsgevonden in Soerabaja op 5 augustus 1956, 1524; 1 omslag
- ORGANISATIE EN PERSONEEL, 1
  - Stukken betreffende de instructies en regelingen voor de verantwoording van rijksgelden ontvangen van het Hoge Commissariaat te Djakarta, 1949-1957.; 1525; 1 pak
  - Circulaires ontvangen van het Hoge Commissariaat te Djakarta over de rechtspositie van het personeel in dienst van de Nederlandse vertegenwoordiging in Indonesië, 1950-1952.; 1526; 1 omslag
  - Stukken betreffende de van het Hoge Commissariaat te Djakarta ontvangen richtlijnen voor de behandeling van diplomatieke zendingen, 1950-1954.; 1527; 1 omslag
  - Stukken betreffende het personeel van het Commissariaat te Soerabaja, 1950-1957.; 1528-1536; 7 omslagen en 2 pak
    - Elink Schuurman, W., 1954-1957, 1528; pak
      Openbaarheid beperkt tot 1 januari 2033
    - Jorissen, H.C., 1954-1956, 1529
      Openbaarheid beperkt tot 1 januari 2032
    - Klaus, Th.M.P., 1951-1953, 1530
      Openbaarheid beperkt tot 1 januari 2029
    - Leeuw, J. de, 1956-1957, 1531
    - Menke, H., 1952-1954, 1532
      Openbaarheid beperkt tot 1 januari 2030
    - Naarding, J.W., 1952-1954, 1533
    - Oordt, M. van, 1954-1957, 1534
    - Stuurman, J.W., 1955-1957, 1535
    - Zwaal, J. van der, 1950-1956, 1536; pak
  - Stukken betreffende de aanbieding van de nota 'De consul en de Burgerlijke Stand' van de heer H. Menke aan de Hoge Commissaris te Djakarta, 1951.; 1537; 1 omslag
  - Stukken betreffende de uitbreiding van het Commissariaat met de Kleine Sunda-eilanden, 1951-1952.; 1538; 1 omslag
  - Stukken betreffende het toekennen van gelden voor bureau- en transportkosten aan de Adviesraad voor Sociale Aangelegenheden, 1951-1953.; 1539; 1 omslag
  - Circulaire van 27 september 1952 van het ministerie van Buitenlandse Zaken over huwelijk en echtscheiding van de ambtenaar in buitenlandse dienst, met geleidebrief, 1540; 1 omslag
  - Circulaire van 5 maart 1952 van het Hoge Commissariaat te Djakarta over buitenlands verlof voor administratieve hulpkrachten, 1541; 1 stuk
  - Stukken betreffende de aanbieding aan het Hoge Commissariaat te Djakarta van verslagen van dienstreizen naar diverse locaties in Indonesië, 1952-1956.; 1542; 1 pak
  - Stukken betreffende de salariëring van het personeel van de Nederlandse Sociale Raad, 1953.; 1543; 1 omslag
  - Stukken betreffende de voorbereidingen van de bezoeken van de Hoge Commissaris en de gravin Van Bylandt aan de oostkust van Sumatra van 15-22 juni 1953 en aan Oost-Java van 1-9 juli 1953 en de verslagen hiervan, 1544; 1 omslag
  - Stukken betreffende de behandeling van de huisvestings-moeilijkheden die in Soerabaja worden ondervonden met name voor de staf van het Commissariaat, 1953-1957.; 1545; 1 omslag
  - Stukken betreffende de totstandkoming van processen-verbaal van de vernieti-ging van informatiecopieën van codetelegrammen en andere gerubriceerde rapporten naar aanleiding van een instructie van het Hoge Commissariaat te Djakarta, 1953-1957.; 1546; 1 omslag
  - Stukken betreffende de personeelssterkte van het Commissariaat, 1954.; 1547; 1 omslag
  - Stukken betreffende de verzoeken om wijziging of verruiming van het in Nederland gereserveerde salarisgedeelte van personeel in de diplomatieke, consulaire en administratieve sector, dit naar aanleiding van de interne circulaire nr. 51 van het Hoge Commissariaat te Djakarta, 1954.; 1548; 1 omslag
  - Stukken betreffende het bezoek van de directeur der Kanselarij, de heer P. Horsmeier, aan het Commissariaat om zich te oriënteren op administratief gebied, met verslag, 1954.; 1549; 1 omslag
  - Stukken betreffende het personeel en de werkzaamheden van de Comptabele- en Kasafdeling van het Commissariaat, 1954.; 1550; 1 omslag
  - Stukken betreffende de huisvesting van M. van Oordt, staflid van het Commissariaat, 1954-1956.; 1551; 1 omslag
  - Stukken betreffende het verlenen van medewerking aan het ministerie van Buitenlandse Zaken voor de samenstelling van een beveiligingsvoorschrift voor alle diplomatieke consulaire posten, 1954-1956.; 1552; 1 omslag
  - Stukken betreffende de beëdiging en verklaring van geheimhouding van het personeel van het Commissariaat, 1954-1957.; 1553; 1 omslag
  - Stukken betreffende de voorbereidingen van het programma voor 9-14 oktober 1955 van het officieel afscheid van de heer Van der Zwaal als Commissaris der Nederlanden te Soerabaja en de dankbetuigingen voor de ontvangen bloemstukken, 1554; 1 omslag
  - Nota van de heer Jorissen gericht aan de Commissaris over de rechtspositie van de namens andere ministeries te Soerabaja geplaatste ambtenaren, 1955.; 1555; 1 omslag
  - Brief van het Hoge Commissariaat te Djakarta met een overzicht van de bezetting van het Hoge Commissariaat der Nederlanden in Indonesië per 1 oktober 1955, 1556; 1 omslag
  - Stukken betreffende het personeelstekort bij het Commissariaat, 1955-1956.; 1557; 1 omslag
  - Stukken betreffende de personeelsbezetting van het bureau Comptabiliteit van het Commissariaat, 1955-1957.; 1558; 1 omslag
  - Stukken betreffende de circulaire van 1 oktober 1956 van het ministerie van Buitenlandse Zaken over de berekening van de loonbelasting van Nederlandse hulpkrachten, 1559; 1 omslag
  - Stukken betreffende de uitzending van vrouwelijke administratieve krachten voor de overheidsdienst in Nederlands Nieuw-Guinea, 1956.; 1560; 1 omslag
  - Circulaires van het ministerie van Buitenlandse Zaken en instructies voor het samenstellen van een verzameling, 1956.; 1561; 1 omslag
  - Correspondentie tussen de ambassade en de waarnemend consul-generaal te Soerabaja over de doorlichting van het personeel van de consulaten in Indonesië, 1956.; 1562; 1 omslag
  - Circulaire van het Hoge Commissariaat te Djakarta met richtlijnen voor de verzending van particuliere goederen per zeekoerier, 1956.; 1563; 1 stuk
  - Stukken betreffende de invulling van mutatiestaten bedoeld om alle personeelsveranderingen bij het Commissariaat in een lopende maand te noteren, met instructies van het Hoge Commissariaat te Djakarta, 1956-1957.; 1564; 1 omslag
  - Stukken betreffende de naamswijziging van het 'Commissariaat der Nederlanden' in 'Consulaire Vertegenwoordiging', 1956-1957.; 1565; 1 omslag
  - Stukken betreffende het verlenen van medewerking aan een door de Diplomatieke Vertegenwoordiging ingesteld onderzoek naar de mogelijkheden tot inkrimping van de personeelsbezettingen van de diplomatieke en consulaire vertegenwoordigingen in Indonesië, 1956-1957.; 1566; 1 omslag
  - Stukken betreffende de opheffing van de Consulaire Vertegenwoordiging te Bandjermasin, 1957.; 1567; 1 omslag
  - Stukken betreffende de toepassing van de instructies van het Hoge Commissariaat te Djakarta over de afwikkeling van de schulden, welke zijn ontstaan als gevolg van de invoering van het nieuwe inkomenssysteem, 1957.; 1568; 1 omslag
- PROTOCOL, 2
  - Stukken betreffende de toekenning van diverse koninklijke onderscheidingen aan militair en burger personeel, 1950-1957.; 1569-1574; 5 omslagen en 1 pak
    - 1950-1951, 1569
    - 1952-1953, map I, 1570; pak
    - 1952-1953, map II, 1571
    - 1953-1954, 1572
    - 1954-1957, 1573
    - 1956-1957, 1574
  - Stukken betreffende de deelname aan herdenkingen en receptiesen de viering van feestdagen en de verslagen hiervan, 1951-1957.; 1575; 1 pak
  - Stukken betreffende het geven van aanwijzingen en voorschriften voor het gebruik van vlaggen en het ten gehore brengen van volksliederen, 1952-1957.; 1576; 1 omslag
  - Stukken betreffende de rapportage aan het Hoge Commissariaat te Djakarta door de heer J. van der Zwaal, Commissaris der Nederlanden, over bezoeken van buitenlandse vertegenwoordigers, ambassadeurs en ministers aan Soerabaja, 1955.; 1577; 1 omslag
  - Stukken betreffende de totstandkoming van een 'post-report', een rapport met algemene informatie over de diplomatieke standplaats op verzoek van het Hoge Commissariaat te Djakarta, 1955.; 1578; 1 omslag
  - Stukken betreffende het verstrekken van inlichtingen aan het Hoge Commissariaat te Djakarta over de reacties in de Indonesische pers op de troonrede van koningin Juliana in 1955, 1579; 1 omslag
  - Staten met een overzicht van Indonesiërs en Chinezen die in het bezit zijn van een Nederlandse koninklijke onderscheiding, 1955.; 1580; 1 omslag
  - Verslag van het bezoek van het Consulaire Corps aan gezondheidszorgobjecten, 1955.; 1581; 1 omslag
- VOLKENRECHT, OORLOGSRECHT EN CONSULAIRE BEVOEGDHEDEN (O.A. BIJ SCHEEPVAART), 31
  - Brief ontvangen van het Hoge Commissariaat te Djakarta met aanwijzigingen voor het verlenen van asiel, met bijlagen, 1952.; 1583; 1 omslag
  - Stukken betreffende de uitoefening van consulaire bevoegdheden ten aanzien van Nederlandse schepen in Indonesië, 1952-1957.; 1584; 1 omslag
  - Stukken betreffende de totstandkoming van maandrapporten met overzichten van inkomende Nederlandse schepen en de veiligheidstoestand in de haven van Soerabaja over 1954, 1586; 1 omslag
  - Instructie van het Hoge Commissariaat te Djakarta over de taak en werkzaam-heden van de ambtenaar van de scheepvaart bij het Commissariaat te Soerabaja, met geleidebrief, 1954.; 1587; 1 omslag
  - Stukken betreffende de regeling van het zeeverkeer in tijd van oorlogsgevaar en oorlog, 1954-1956.; 1588; 1 omslag
  - Instructies van het Hoge Commissariaat te Djakarta met betrekking tot het heffen van kanselarijrechten c.q. legeskosten, 1954-1957.; 1589; 1 omslag
  - Stukken betreffende de invoering van een consulaire registratie van Nederlanders in Indonesië, 1955-1957.; 1590; 1 omslag
- PUBLIEKRECHT EN STRAFRECHT, 32
  - Stukken betreffende de van het Hoge Commissariaat te Djakarta ontvangen richtlijnen bij de afgifte van een Nederlands paspoort aan de zogenaamde 'Staatsblad-Europeanen', 1950.; 1592; 1 omslag
  - Optie- en verwerpingsverklaringen ingevolge de overeenkomst betreffende de toescheiding van staatsburgers: personen die gekozen hebben voor de Nederlandse nationaliteit, 1950-1951.; 1593-1614; 21 omslagen en 1 pak
    - 1950, febr.-maart, 1593
    - 1950, apr., 1594
    - 1950, mei, 1595
    - 1950, juni, 1596
    - 1950, juli, 1597
    - 1950, aug., 1598
    - 1950, sept., 1599
    - 1950, okt., 1600
    - 1950, nov., 1601
    - 1950, dec., 1602
    - 1951, jan., 1603
    - 1951, febr., 1604
    - 1951, mrt., 1605
    - 1951, apr., 1606
    - 1951, mei, 1607
    - 1951, juni, 1608
    - 1951, juli, 1609
    - 1951, aug., 1610
    - 1951, sept., 1611
    - 1951, okt., 1612
    - 1951, nov., 1613
    - 1951, dec., 1614; pak
  - Processen-verbaal betreffende kennisgevingen ingevolge artikel 6 tot en met 10 van de wet op het Nederlanderschap, 1950-1951.; 1615; 1 pak
  - Stukken betreffende de behandeling van de strafzaken van Nederlanders die betrokken waren bij de roofoverval op de Javasche Bank te Soerabaja, 1950-1954.; 1616; 1 pak
  - Stukken betreffende de behandeling van de verzoeken om het verkrijgen van het Nederlanderschap, 1950-1957.; 1617-1652; 36 omslagen
    - Abraham, R., 1952, 1617
    - Abraham, S., 1952, 1618
    - Amalo, F.M., 1950-1956, 1619
    - Ayhuwan-Kaligis, 1950-1952, 1620
    - Bakel-Waccarie, van, 1955-1956, 1621
    - Blondeel Timmerman, P.J., 1957, 1622
    - Blondelle, J., 1951-1954, 1623
    - Borgen, E. en Anthonijs-van der Kerk, G. 1957, 1624
    - Diegelmann, A., 1950-1952, 1625
    - Eijck, F. van, 1955-1957, 1626
    - Gallas, W.M., 1952-1955, 1627
    - Geesink-Berlauwt, I., 1954-1956, 1628
    - Heilman-Liem, S., 1951-1957, 1629
    - Hendriksz, W.C.E., 1953-1957, 1630
    - Herrenauw, F., 1955-1956, 1631
    - Kok, F.P.L., 1956, 1632
    - Loen, Ch.A., 1952-1957, 1633
    - Madjid, J.L., 1952-1955, 1634
    - Mayes, L.F., 1950-1957, 1635
    - Meyer, L.N., 1952-1955, 1636
    - Oppatja, H., 1955-1956, 1637
    - Poetiray-Voorwalt, P.L., 1950-1955, 1638
    - Prehn, F. van, 1953-1954, 1639
    - Ravallet, R.F. de, 1952-1957, 1640
    - Sandtke, J.H., 1950-1954, 1641
    - Scheffer, A., 1952-1954, 1642
    - Schindler, R.B., en Titus, M.M.R., 1950-1952, 1643
    - Sebo, J.C., 1955-1956, 1644
    - Sebök-Salgo, A., 1950-1956, 1645
    - Snel, J., 1955-1956, 1646
    - Stücken, A., 1950-1957, 1647
    - Uktolseja, W.C., 1955-1956, 1648
    - Wetterman, G.Th., 1953-1957, 1649
    - Wit, E.G. de, 1951, 1650
    - Wolff, K.R., 1951-1952, 1651
    - Worm, L.E. van den, 1957, 1652
  - Optie- en verwerpingsverklaring ingevolge de overeenkomst betreffende de toescheiding van staatsburgers: personen die gekozen hebben voor de Indonesische nationaliteit, 1951.; 1653; 1 pak
  - Stukken betreffende de arrestatie op 23 november 1951 van mevrouw Führi, hoofdredactrice van het Soerabaja's Handelsblad, wegens publicatie van het artikel 'Ouwe Koeien' in bovengenoemd blad, 1951-1952.; 1654; 1 omslag
  - Stukken betreffende de commissie ter Bestudering van het Indo-Europese Vraagstuk in Indonesië (commissie Werner), 1952.; 1655; 1 omslag
  - Stukken betreffende de zogenaamde 'Vrije Pers'-affaire, de overval op het gebouw van 'De Vrije Pers' door studenten en de arrestatie van de heer Evenhuis, hoofdredacteur van bovengenoemd blad wegens politieke journalistieke activiteiten, 1953-1955.; 1656; 1 omslag
  - Stukken betreffende de behandeling van het zogenaamd Simpang Hotel- incident, waarbij een groep gewapende Indonesiërs een overval pleegde op dit hotel, 1954.; 1657; 1 omslag
  - Stukken betreffende het proces tegen ir. Couvret betrokken bij het gasvergif-tigingsongeval bij de droogdokmaatschappij 'Soerabaja', 1954-1957.; 1658; 1 omslag
  - Brief aan de tijdelijke zaakgelastigde te Djakarta met een beschouwing over de stijging van de criminaliteit in Oost-Java, met bijlage, 1956.; 1659; 1 omslag
- PRIVAATRECHT, 33
  - Stukken betreffende de bemiddelingspoging in de zaak Grand Hotel Van Dijck contra Honet om te komen tot teruggave van genoemd hotel aan de rechtmatige eigenaar, 1949-1954.; 1660; 1 omslag
  - Instructies van het Hoge Commissariaat te Djakarta over de te volgen gedragslijn bij de behandeling van verzoeken om naamsverandering, 1953.; 1661; 1 omslag
- OPENBARE ORDE EN OPENBARE GEZONDHEIDSZORG, 4
  - Stukken betreffende de economische en politieke situatie in de Republiek Indonesië omstreeks 1950 en de gevolgen voor de Nederlandse ondernemingen, 1662; 1 pak
  - Brief van het Hoge Commissariaat te Djakarta met een beschouwing van het ministerie van Buitenlandse Zaken over de claims tot vergoeding van schade geleden tengevolge van een onrechtmatige daad door Nederlandse onderdanen, met bijlagen, 1951.; 1663; 1 omslag
  - Stukken betreffende de maatregelen van de Indonesische autoriteiten voor toelating van vreemdelingen in Indonesië, 1951-1957.; 1664-1665; 2 omslagen
    - Screening van militairen, 1951-1956, 1664
    - Vreemdelingenregistratie, 1953-1957, 1665
  - Rapportage aan het Hoge Commissariaat te Djakarta over de onwettige occupaties van perceelgronden van de Handelsvereniging 'Amsterdam' en van de vezelonderneming 'Kota Blater', 1953-1954.; 1666; 1 omslag
  - Stukken betreffende het onderzoek naar de opzet en betrouwbaarheid van de 'Gravenzorg Indonesië' te Soerabaja, 1957.; 1667; 1 omslag
- VERKEER EN VERVOER, 5
  - Stukken betreffende de uitvoering van het KB van 28 december 1925, (Stb. 518) tot wijziging en aanvulling van de voorschriften van de scheepsboekhouding, 1952.; 1668; 1 omslag
  - Stukken betreffende de rapportage van de heer Menke aan het Hoge Commissariaat te Djakarta over de arbeidsmoeilijkheden op het motorschip 'Nassau', 1952-1953.; 1669; 1 omslag
  - Brief van H. Menke aan het Hoge Commissariaat te Djakarta over de scheepsbewegingen in de haven van Soerabaja gedurende het eerste halfjaar van 1952, met bijlage, 1953.; 1670; 1 omslag
  - Stukken betreffende de van het Hoge Commissariaat te Djakarta ontvangen normen voor verstrekking van boord- en kadegeld voor bootreizen van en naar Nederland aan ambtenaren met de zogenaamde 'uitgezonden status', 1953-1956.; 1671; 1 omslag
  - Stukken betreffende de moeilijkheden die zijn ondervonden bij het opmaken van een scheepsverklaring, 1955.; 1672; 1 omslag
  - Verslag gericht aan de tijdelijke zaakgelastigde te Djakarta over de moeilijkheden die de Nederlandse scheepvaart ondervindt van de Indonesische autoriteiten, 1957.; 1673; 1 stuk
- ECONOMIE, ARBEID EN MIGRATIE, 6
  - Stukken betreffende de Nederlandse kleinlandbouwers in de Brassan-kolonie in Zuid-Banjuwangi, 1950-1952.; 1674; 1 pak
  - Stukken betreffende de Vertegenwoordiging van het Gouvernement van Nieuw-Guinea te Djakarta, 1950-1954.; 1675-1678; 3 omslagen en 1 pak
    - Emigratiemogelijkheden voor Indische Nederlanders naar Brazilië, Argentinië, Venezuela en Peru, 1952-1953, 1675
    - Migratie van Indische Nederlanders naar Nieuw-Guinea, 1950-1954, 1676
    - Stichting 'De Opbouw', 1951-1953, 1677; pak
    - Werkplan 'Lacoma', 1953, 1678
  - Stukken betreffende de bemiddeling bij emigratie-aanvragen, 1950-1957.; 1679-1732; 54 omslagen
    - Australië, Allaries, H., 1955, 1679
    - Idem, Allaverdy, A.M., 1956, 1680
    - Idem, Berg, J.H., 1951-1954, 1681
    - Idem, Berg, J., 1956, 1682
    - Idem, Bilderbeek, H.C. van en Peters, M.J., 1955-1956, 1683
    - Idem, Bossum, J.C. van, 1955, 1684
    - Idem, Brokking, A.C., 1952-1957, 1685
    - Idem, Douwes Dekker, B.D. (noemend: Van Donselaar), 1955, 1686
    - Idem, Frommelt, A.J., 1955-1956, 1687
    - Idem, Galstaun, P.E., 1955-1956, 1688
    - Idem, Jordan, S., 1955, 1689
    - Idem, Meyer, H.P., 1955, 1690
    - Idem, Rijn, A.J.C. van, 1957, 1691
    - Idem, Schell, P.R., 1955, 1692
    - Idem, Simon, E.E. en Simon, J., 1956-1957, 1693
    - Idem, Smeulders, B.J., 1955, 1694
    - Idem, Stekelenburg, M.T.Th., 1955-1956, 1695
    - Idem, Termijtelen, Ch. L., 1955-1956, 1696
    - Idem, Terpstra, G., 1955, 1697
    - Idem, Vloten Augustijn, C. van, 1951-1954, 1698
    - Idem, Well, J. van der, 1955, 1699
    - Brazilië, Burgemeestre, R.H.A., 1954-1955, 1700
    - Idem, Claus, F.A., 1956, 1701
    - Idem, Fruneaux, A.G., 1956, 1702
    - Idem, Jager, J.M. de, 1954-1955, 1703
    - Idem, Kelch, A.G., 1954-1955, 1704
    - Idem, Ligten, H. van, 1950-1955, 1705
    - Idem, Steurs, V.C., 1955, 1706
    - Idem, Thwan Wan, Loei en Vijsma, J.A.L., 1954-1955, 1707
    - Idem, Tilborg, J. van, 1954-1956, 1708
    - Idem, Wagenaar, J., 1954-1955, 1709
    - Idem, Weise, H.C., 1954-1955, 1710
    - Idem, Ziesel, W.T.J., 1954-1956, 1711
    - Idem, Zwijsen, A.P.M., 1955, 1712
    - Idem, diverse personen, 1953-1956, 1713
    - Canada, Robijn, G., 1955-1956, 1714
    - Nieuw-Guinea, Auliveld, J.W.J., 1953-1955, 1715
    - Idem, Brandenburg van den Gronden, K., 1954-1955, 1716
    - Idem, Brugsma, R. en Brouwer, H.R., 1953-1955, 1717
    - Idem, Calmer, E., 1956, 1718
    - Idem, Crawfurd, J., 1955-1956, 1719
    - Idem, Crawfurd, Th.D., 1955-1956, 1720
    - Idem, David-Goldman, L.J. en Dezentje, J.E., 1953-1955, 1721
    - Idem, Duykers-Hooff, F.H.C., 1956, 1722
    - Idem, Geelhoed-Wilang, 1955-1956, 1723
    - Idem, Graaff, F. en Scipio, H., 1952-1953, 1724
    - Idem, Kon-van der Steen, S.M., 1955, 1725
    - Idem, Manen, P. van, 1955-1956, 1726
    - Idem, Meer, F.A. van, 1952, 1727
    - Idem, Smit, W., 1953-1955, 1728
    - Idem, Thiel, S. van., 1955, 1729
    - Idem, Veldhuijzen-Salmon, A., 1955, 1730
    - Idem, diverse personen, 1952, 1731
    - Zuid-Afrika, Stibbe, M., 1954-1955, 1732
  - Stukken betreffende de rapportage aan het Hoge Commissariaat te Djakarta over de cultuurondernemingen in Oost-Java, 1950-1957.; 1733-1736; 2 pakken en 2 omslagen
    - Tabakscultuur en -branden, 1950-1954, 1733; pak
    - Idem, 1954-1957, 1734; pak
    - Bergcultuurondernemingen, 1951-1956, 1735
    - Koffiecultuur, 1956-1957, 1736
  - Stukken betreffende de vakverenigingen en -bonden in Indonesië, 1951-1957.; 1737; 1 pak
  - Brief aan het Hoge Commissariaat te Djakarta over de dienst Ondernemings-landbouw, met bijlage, 1953.; 1738; 1 omslag
  - Stukken betreffende de besprekingen tussen de Indonesische regering en vertegenwoordigers van de Nederlandse regering over de maatregelen op het gebied van de sociale transfers, 1953.; 1739; 1 omslag
  - Circulaire van 30 juli 1953 van het Hoge Commissariaat te Djakarta over de orders en/of aanwijzingen voor koopvaardijschepen die zich bij het uitbreken van een oorlog of in tijden van dreigend oorlogsgevaar op zee bevinden ('PAAB'-berichten), 1740; 1 stuk
  - Stukken betreffende de verandering van suikerrietcultuur, de nationalisatie van suikerfabrieken en de distributie van suiker, 1953-1954.; 1741; 1 omslag
  - Stukken betreffende de rapportage aan het Hoge Commissariaat te Djakarta over de wederopbouw van de suikerfabriek 'Krebet', 1953-1954.; 1742; 1 omslag
  - Rapportage aan de Hoge Commissaris te Djakarta over de Indonesische industrie, 1953-1957.; 1743; 1 omslag